【裁判字號】    89,上訴,1611
【裁判日期】    900110
【裁判案由】    偽造文書
【裁判全文】
臺灣高等法院高雄分院刑事判決          八十九年度上訴字第一六一一號
    上  訴  人  台灣屏東地方法院檢察署檢察官
    被      告  丁○○
    被      告  丙○○
    右  一  人
    選任辯護人  吳澄潔
右上訴人因被告偽造文書案件，不服臺灣屏東地方法院八十九年度訴字第二四０號中
華民國八十九年九月二十一日第一審判決（起訴案號：臺灣屏東地方法院檢察署八十
九年度偵字第七四０號），提起上訴，本院判決如左：
      主      文
上訴駁回。
      事實及理由
一、本案經本院審理結果，認第一審判決就丙○○部分認事用法及量刑均無不當，另
    就丁○○部分，為丁○○無罪之判決，亦核無不合，應予維持，並引用第一審判
    決書記載之事實、證據及理由（如附件）。
二、原審就被告丙○○部分，因依刑法第二百十六條、第二百十條、第二百十四條、
    第五十五條、第七十四條第一款、第二百十九條、罰金罰鍰提高標準條例第一條
    前段之規定，並審酌被告丙○○犯罪之一切情狀，量處有期徒刑四月，並以被告
    丙○○未曾受有期徒刑之宣告（曾於八十五年間犯有業務過失致死罪，經處有期
    徒刑三月、緩刑二年確定，未經撤銷緩刑，其刑之宣告已失效力），經此偵、審
    教訓，應知所警惕而無再犯之虞，認所宣告之刑，以暫不執行為適當，爰併予宣
    告緩刑二年，以啟自新。至偽造之「乙○○」、「戊○○」名義之印章各一枚，
    雖未扣案，惟亦不能證甲其已滅失，及偽造之土地使用同意書上乙○○、戊○○
    名義之印文、署押各一枚，爰均依刑法第二百十九條之規定，宣告沒收。及甲
    上開偽造之土地使用同意書，既已由地勇公司提出持向高雄市政府環保局申請轉
    呈行政院環保署審核，而附於行政院環保署之相關文書中，已非被告所有，爰不
    予宣告沒收。另就被告丁○○部分，為被告丁○○無罪之諭知，均核無不當。檢
    察官上訴意旨，以就被告丙○○部分量刑過輕，另就被告丁○○部分，仍執前詞
    ，以其與丙○○間有犯意之聯絡云云，均指摘原判決不當，均為無理由，應予駁
    回。
據上論斷，應依刑事訴訟法第三百六十八條、第三百七十三條，判決如主文。
本案經檢察官邱榮藏到庭執行職務。
中    華    民    國      九十      年       一       月     十     日
                              臺灣高等法院高雄分院刑事第九庭
                                  審判長法官  張甲松
                                        法官  江泰章
                                        法官  任森銓
右正本證甲與原本無異。
如不服本判決，應於判決送達後十日內向本院提出上訴狀，其未述理由者並應於提
出上訴狀後十日內向本院補提理由書（應附繕本)。
                                      書記官  張文斌
中    華    民    國      九十      年       一       月     十二   日
附錄：本判決論罪科刑法條：
刑法第二百十六條
行使第二百十條至第二百十五條之文書者，依偽造、變造文書或登載不實事項或使登
載不實事項之規定處斷。
刑法第二百十條
偽造、變造私文書，足以生損害於公眾或他人者，處五年以下有期徒刑。
刑法第二百十四條
甲知為不實之事項，而使公務員登載於職務上所掌之公文書，足以生損害於公眾或他
人者，處三年以下有期徒刑、拘役或五百元以下罰金。
                                                                      Ｊ


司法院資訊處製作；財團法人民間司法改革基金會備份。
